臺灣苗栗地方法院刑事判決　　　　　　　　　　　　　　八十八年度重訴字第四號
　　公　訴　人　臺灣苗栗地方法院檢察署檢察官
　　被　　　告　庚○○
　　選任辯護人　江鍚麒律師
　　被　　　告　戊○○
　　　　　　　　乙○○
　　　　　　　　甲○○
　　右三人共同
　　指定辯護人　本院公設辯護人　辛○○
右列被告因殺人案件，經檢察官提起公訴（八十八年度偵字第一九三二號、第一九三
九號、第二０一六號），本院判決如左：
    主  文
庚○○共同殺人，處有期徒刑拾伍年。扣案德製口徑九ｍｍ半自動手槍壹支（槍枝編
號0000000000含彈匣壹個）、九ｍｍ製式子彈貳顆（原扣案伍顆，其中參
顆業經試射，剩餘貳顆），均沒收。
乙○○共同殺人，處有期徒刑拾貳年。扣案德製口徑九ｍｍ半自動手槍壹支（槍枝編
號0000000000含彈匣壹個）、九ｍｍ製式子彈貳顆（原扣案五顆，其中參
顆業經試射，剩餘貳顆），均沒收。
戊○○共同殺人，累犯，處有期徒刑拾貳年。扣案德製口徑九ｍｍ半自動手槍壹支（
槍枝編號0000000000含彈匣壹個）、九ｍｍ製式子彈貳顆（原扣案五顆，
其中參顆業經試射，剩餘貳顆），均沒收。
甲○○共同殺人，處有期徒刑拾年。扣案德製口徑九ｍｍ半自動手槍壹支（槍枝編號
0000000000含彈匣壹個）、九ｍｍ製式子彈伍顆（原扣案五顆，其中參顆
業經試射，剩餘貳顆），均沒收。
    事  實
一、丁○○（綽號阿忠，業經通緝，另行審結）曾有盜匪前科。戊○○（綽號阿貓）
    曾有強盜前科，並曾於民國（下同）八十二年間因違反麻醉藥品管理條例及藥事
    法案件，經法院判處應執行有期徒刑五月，於八十八年二月十九日執行完畢。乙○○（綽號大同）曾有違反槍砲彈藥刀械管制條例及恐嚇前科。甲○○（綽號水
    雞）、庚○○則均無不良素行。緣庚○○於八十八年三月中旬間，經友人丙○○
    介紹而與任職台北市萬華區加州夜總會之主任之乙○○認識，嗣後並曾至該夜總
    會消費數次。八十八年三月二十五日晚上，庚○○因經蔡茂松等人（另經台灣苗
    栗地方法院檢察署檢察官分案偵辦）設計至苗栗縣頭份鎮某處酒店詐賭，除所攜
    現款新台幣（下同）三十萬元盡皆賭輸外，另積欠蔡茂松一百萬元賭債，並被迫
    在現場簽立面額一百萬元之本票交予蔡茂松，雙方並約定同月二十八日在苗栗縣
    頭份鎮○○路九四二號一樓之「米堤咖啡館」內交付現金。惟因庚○○未能即時
    籌措現金，於三月二十八日在米堤咖啡館，蔡茂松遂當場撕毀庚○○所交付之本
    票，並對其恫稱三月三十一日要看到現金一百萬元等語。庚○○遂於當晚至加州
    夜總會向乙○○籌措現金，惟乙○○向其表示並無錢可借事後並即告知丙○○，
    丙○○經向庚○○詢問後得知上情，遂於三月三十日夜間會同庚○○至加州夜總
    會與乙○○情商解決之道，迄翌（三十一）日凌晨一時許，因庚○○對乙○○表
    示若能順利解決，則願以相當金額作為酬謝，乙○○遂即找來在該夜總會圍事之
    丁○○及戊○○二人，並對二人表示該事情解決後必有酬勞，乙○○、庚○○、
    戊○○及丁○○等四人遂共同基於以槍械射擊，即使致對方或不特定人死亡亦不
    違其本意之不確定故意之犯意聯絡，約定當日下午十六時，在加州夜總會樓下之
    咖啡店內會面，由丁○○攜帶槍械、子彈與庚○○、戊○○共同至苗栗縣頭份鎮
    解決問題，庚○○遂與蔡茂松等人約定於三月三十一日十八時在米堤咖啡館見面
    。同日中午丁○○、戊○○二人另對同在該店圍勢之甲○○表示解決後可收取酬
    勞，甲○○遂與庚○○、乙○○、丁○○、戊○○基於相同之犯意聯絡，由丁○○攜帶具殺傷力之制式德製半自動九０手槍一把（槍枝編號000000000
    0）、子彈數顆，於同日十六時許丁○○、戊○○、甲○○三人搭乘由庚○○所
    駕駛丙○○之妻所有Ｗ七─０二０九號自小客車至苗栗縣頭份鎮。同日十七時許
    蔡茂松以行動電話與庚○○確定時間後，即與其妻姚麗華、妻舅姚武成及友人謝
    文振等人共同在米堤咖啡館內等候，而該店另有不知情之顧客張曉倩及其母己○○在該店內側位置用餐。庚○○於十八時左右駕車至頭份後，先行經苗栗縣頭份
    鎮○○路在外觀望並告知丁○○、戊○○及甲○○等人米堤咖啡館地點，隨後在
    苗栗縣頭份鎮○○路與中華路口由戊○○與丁○○下車自行僱車前往，庚○○即
    駕車搭載甲○○先行返回台北等候。而丁○○下車後即自行至苗栗縣中華路台灣
    省公路局車站前招攬車號Ｖ八─０二三號計程車一部，搭乘該計程車返回中華路
    與仁愛路口搭載戊○○，嗣後令計程車停在中華路米堤咖啡館前方數十公尺處路
    旁後，由戊○○留在計程車上準備接應，丁○○則自行下車步行至米堤咖啡館玻
    璃大門外，取出手槍持於胸前，謝文振因恰坐於面對外側位置，見狀起身欲逃，
    詎丁○○隨即射擊並擊中謝文振左大腿，坐在內側之張曉倩因聽聞槍聲，於座位
    上轉身之際，丁○○所射擊之第二槍因擦及前方桌面彈跳而射入張曉倩左側胸腔
    直至右側胸前皮膚下方，第三槍雖亦射向謝文振方向惟未擊中，丁○○隨即將槍
    枝藏置衣下，步行至計程車停放處，與戊○○共搭前開計程車離去，嗣為逃避警
    方追查遂令計程車停在中山高速公路頭份交流道附近下車後，戊○○給付一百元
    車資予司機，丁○○則囑咐司機若有人追問則答稱未見過二人等語，丁○○等二
    人方另行獨自僱車返回台北。謝文振與張曉倩二人則經送醫急救後，謝文振因左
    後大腿槍傷、左股動脈、靜脈破裂、低血容性休克不治死亡，張曉倩則左側背部
    槍傷、左肺心臟槍傷出血、左側氣血胸不治死亡。丁○○則於翌日（四月一日）
    隨即潛逃至澳門，嗣經警在Ｖ八─０二三號計程車上比對出戊○○指紋後，陸續
    由台北縣警察局土城分局查獲戊○○、台北市萬華分局查獲乙○○、甲○○及庚○○，並於四月十三日在台北市○○街小台北賓館樓下鐵皮屋查扣前開具殺傷力
    之制式德製半自動九○手槍一把及九MM制式子彈五顆。
二、案經苗栗縣警察局頭份分局報請台灣苗栗地方法院檢察署檢察官相驗後偵查起訴
    。
    理  由
一、訊據被告庚○○、乙○○、戊○○、甲○○均否認右開犯行。均辯稱：不知同案
    被告丁○○攜帶槍械、子彈，與丁○○並無共犯殺人之犯意聯絡等語。被告庚○○並辯稱：「我才認識丁○○一天，為何他又要這樣為我賣命。」（參見本院九
    十三年九月二十一日審判筆錄）被告乙○○並辯稱：「丙○○是我的表哥，庚○○是李的朋友，李介紹黃來我店裡喝酒。」、「只是喝酒的時候碰到他，就跟他
    說這件事情，而且我認識庚○○才一個星期，我不需要拿我一家五口生活來賭注
    ，他也只是來喝酒，我聽他談起這件事情。」、「當天晚上是黃自己約丁○○的
    。」「是我介紹黃跟林認識，我是事後才聽黃說有與林協議一些事情。」、「案
    發當天下午一點我上班時，看到林坐在辦公室，我問他你為何今天如此早來，他
    才跟我說他下午有約黃，要去幫他處理黃的事情。」等語。（參見本院九十三年
    九月二十一日審判筆錄）被告甲○○並辯稱：「案發當日即三月三十一日被告丁○○找我」、「他（指被告丁○○）說要去收帳，沒有說收誰的帳。」、「當初
    林是叫我跟他下去收帳，至於收何人的帳、數目多少，我都不知道；柯、林下車
    以後，林就叫我與黃回台北就好。」、「在車上沒有交談，交談只有被警察攔下
    來時問他被開罰多少錢，我個性本來就是這樣。」、「如果林有帶槍下去的話，
    我死都不會與他下去。」等語（參見本院九十三年九月二十一日審判筆錄）被告
    戊○○並辯稱：「我當時喝得醉醺醺的，我下車以後，林就坐計程車過來。」等
    語（參見本院九十三年九月二十一日審判筆錄）。
二、本院公設辯護人及選任辯護人辯護意旨略為：
    (一)檢察官起訴被告等三人與丁○○共同殺人，但就殺人行為之客觀構成部分屬丁○○個人所為，被告三人並無任何行為分擔，已屬明確之不爭事實，而就主觀
      之犯意聯絡部分，檢察官於起訴書中亦僅以：１、則乙○○豈有對如此「處理
      方式」不知情之理。２、則按當時被告丁○○所著之中山裝，被告庚○○等人
      豈有未能查知被告丁○○攜帶槍械之理。３、若非因應槍擊後須即時離開現場
      ，應無如此在場附近接應之必要。等均係以推測之詞，作為主觀犯意聯絡之舉
      證，顯然有違前述刑事訴訟法規定及最高法院判例意旨，實難逕為被告不利認
      定。
    (二)被告四人對有關案發當日，是因何等原因，以及攜帶何物到苗栗縣頭份鎮，卻
      都供述一致，並無不同或矛盾之處，足證四人所述相符，並有後述測謊通過之
      鑑驗，應足採信。
    (三)如謂被告等確有殺人之意思，則目標為何人？庚○○是欠蔡茂松之賭債，當天
      聯絡談判者亦為蔡茂松，但丁○○開槍之際，蔡茂松並未在約定之米堤咖啡館
      內，顯然丁○○並非要殺蔡茂松，則丁○○開槍之目的何在？被告丁○○並不
      認識蔡茂松，故丁○○開槍之對象顯然令人存疑。凡此種種均說明丁○○之開
      槍，與其他被告當天行程及目的有所抵觸，實難言是事前謀意下之作為。且被
      告丁○○開槍行為卻造成謝文振、張曉倩二人死亡，當屬意外所致，為丁○○
    　自己開槍之際所不知，應屬過失行為，更非其他人事前所得以知悉，而過失行
      為更無事前犯意聯絡可言，被告等人亦不應負共犯責任。
    (五)被告戊○○雖隨同丁○○一併搭乘李安朋駕駛之計程車前往米堤咖啡館，但李
　　　安朋是由柯政忠單獨先行租用，戊○○再於途中上車，自戊○○上車迄丁○○
  　　下車犯案後上車又併同下車為止，丁○○均未對戊○○為任何指示或說明，已
    　為李安朋證述在案，故戊○○亦不知丁○○之企圖及目的，且李安朋亦證述，
      戊○○在中途上車後以迄下車，均未對李安朋有任何指示，故戊○○亦無以李
      安朋之計程車作為接應丁○○交通工具之行為與事實。故丁○○開槍殺人，顯
　　　屬丁○○自己單獨且臨時起意所為，與他人並無犯意聯絡，亦為他人所不知，
  　　更無行為分擔之事實。
    (六)依最高法院五十年台上字第一０六０號判例意旨：「共同正犯之所以應對其他
　　　共同正犯所實施之行為負其全部責任者，以就其行為有犯意之聯絡為限，若他
  　　犯所實施之行為，超越原計畫之範圍，而為其所難預見者，則僅應就其所知之
    　程度，令負責任，未可概以共同正犯論。」被告等人，既未與丁○○有任何犯
      意聯絡及行為分擔，被告僅為陪同至頭份鎮談判解決債務，未料卻因丁○○一
      人所為轉而為意外致人於死事件，其間轉變為三人所不知，又無犯意聯絡與行
      為分擔之事實，自不應論以共犯罪責。
    (七)被告丁○○之衣服下擺外露於褲外，將槍枝插於腰際，正好為下擺遮掩，証人
      李安朋無法見到，被告等人亦無法見到，乃客觀合理之事實，故被告等人對此
      部分不知又無犯意聯絡，自不應共負持有槍枝罪責。
    (八)被告庚○○、丁○○、甲○○、戊○○四人同車南下，出發時尚有另一部車同
      行南下。
    (九)被告庚○○僅係以二十萬元用來解決賭債，被告丁○○從未稱欲以開槍方式處
      理，況同車南下之時被告庚○○、戊○○、甲○○均未見被告丁○○攜帶槍枝
      。
三、經查：
　　（一）按被告以外之人於審判外之陳述，雖不符刑事訴訟法第一百五十九條之一
  　　　　至之四之規定，而經當事人於審判程序同意作為證據，法院審酌該言詞陳
    　　　述或書面陳述作成時之情況，認為適當者，亦得為證據。刑事訴訟法第一
      　　百五十九條之五訂有明文。又雖司法院大法官會議以釋字第五八二號解釋
        　認：共同被告對其他共同被告之案件而言，為被告以外之第三人，本質上
          屬於證人，原則上應具結並透過交互詰問後才有證據能力。而此係被告對
    　　　於其他共同被告之不利於己之供述予以爭執而言。若共同被告作為證人，
      　　其於警詢之陳述依刑事訴訟法第一百五十九條之二及之三的規定，是得作
        　為證據；然本件被告庚○○、乙○○、戊○○及甲○○於本院審理時均表
          示同意本院引用卷內之供述證據作為證據（參見本院九十三年九月九日準
          備程序），且被告四人並無互就其他被告之供証有所爭執，況被告四人並
          均因恐陷於自罪而拒絕為証人，自為放棄交互詰問証人之權利，是依同法
          第一百五十九條之五之規定，卷內所有之供述證據應具有證據能力，合先
          敘明。
　　（二）經查，本件開槍者為被告丁○○，業據證人即目擊開槍之証人徐銘文、證
  　　　　人即搭載被告丁○○、戊○○前往案發地點之計程車司機李安朋於警詢及
    　　　偵查中證述及證認明確；核與被告庚○○、乙○○、戊○○及甲○○於警
      　　詢、偵查及本院審理中供述案發之情形相符，此部分之事實應堪認定。又
        　扣案之槍彈為制式手槍及子彈，具均具有殺傷力之事實，有刑事警察局八
          十八年四月二十三日刑鑑字第三七八五三號函在卷足憑，而案發地點為一
　        營業中之咖啡館，除店員外尚有眾多之客人，為被告丁○○所明知之事項
          ，而被告丁○○仍執意持槍朝「米堤咖啡館」大門一二五公分、一二七點
          五公分、一一六公分（參見偵卷二四二頁，頭份分局槍擊案報告書）高處
          往店內射擊，其雖未直接針對特定人開槍，惟被告丁○○當可預見以該高
          度朝「米堤咖啡館」內射擊，極易造成他人死亡之事實，被告丁○○仍進
          而開槍，發生被害人謝文振、張曉倩二人死亡事實，當不違背其本意，況
          本件被害人謝文振及張曉倩亦確因被告丁○○之射擊而中彈死亡之情，亦
          據台灣苗栗地方法院檢察署檢察官督同法醫師相驗屬實並制作相驗紀錄及
          死亡證明書在卷可按。
    （三）從本案發生如犯罪事實所述之源由及被告乙○○、丁○○、戊○○及丁銘
          宏係於加州夜總會上班並從事「圍事」之工作，而所為「圍事」就是幫酒
          店處理一些不必要的紛爭，或是有人來酒店滋事時要出面處理，而所謂出
          面處理，即有人來酒店鬧事或是要求拿保護費之類的事情，圍事就會出來
          處理掉，有時是需要動用武力等情，亦據証人壬○○具結到庭証述明確（
          參見本院九十三年九月二十一日審判筆錄），實足以說明被告五人於加州
          夜總會謀議所謂「處理賭債」方式，其間確有共同犯意之聯絡。
        　而本案之源由係被告庚○○遭蔡茂松等人詐賭，除於現場賭輸現金三十萬
          元外，另積欠賭債一百萬元，被告庚○○並遭蔡茂松等人要脅還款，亦據
          被告庚○○自承明確。況蔡茂松等人係頭份地區之詐賭集團份子並會以暴
          力討債之事實，復據證人即承辦偵查員壬○○到庭結證屬實（參見本院九
          十三年九月二十一日審判筆錄），故被告庚○○於當時之心境顯係恐懼復
          心有不甘，這才會透過丙○○之管道處理債務，況由丙○○連夜帶被告黃
          錦科找到了被告乙○○之情，亦為被告庚○○自承在卷，據此始有由被告
          乙○○令被告丁○○、戊○○及甲○○之圍事成員與被告庚○○一起南下
          「處理」之情。
    （四）被告乙○○係夜總會之主管，而被丁○○、戊○○及甲○○係夜總會之圍
          事，已如上述，且被告丁○○、戊○○及甲○○平時即以專門處理債務糾
          紛及收帳維生，而被告丁○○係被告戊○○、甲○○之「大哥」（參見偵
          卷第十七頁，被告乙○○之供述；及參見本院九十三年九月二十一日審判
          筆錄被告戊○○、甲○○之供述），再參酌夜總會、酒店等場所之圍事本
          來即常以暴力之方式處理滋事等糾紛，此為眾所皆知之事實，業據證人鍾
          延全證述明確（參見本院九十三年九月二十一日審判筆錄），是本件之糾
          紛對被告乙○○、丁○○等人而言顯非嚴重複雜之事情。況制式槍彈在黑
          市中價值不菲，且本件之酬勞僅為數十萬元，並非鉅大，是故被告丁○○
    　　　當無特為此事件而購置扣案之制式槍、彈之必要，由此足認告丁○○本即
          持有之扣案槍、彈，殊難想像被告乙○○、戊○○及甲○○會不知道被告
          丁○○將以持有扣案槍、彈，自台北南下面對頭份地區之詐賭集團份子及
          非以暴力討債之人。
    （五）本件被告庚○○、乙○○、丁○○及戊○○迭於警詢、偵查及本件審判中
          供承：於案發前在加州夜總會包廂內商談如何處理本件之糾紛，被告黃錦
          科、乙○○及戊○○均有供述到有談到糾紛之起因為遭詐賭、對方係頭份
          地方詐賭角頭、被告庚○○遭脅迫還款一百萬元、討論到可以只付四十萬
          元，另六十萬元可以用來作處理之傭金，以及何時由何人南下處理，何人
          留置現場、何人先回台北等情，除顯見本件確有事前之謀議外，亦見此謀
          議是相當的仔細，並有其各人之分工，被告四人與被告丁○○當無省略如
          何「處理」的謀議之理！
　　（六）再為甚者，本件之事主為被告庚○○，其須付傭金並處理賭債，且事後對
          方當會知悉係由其找人處理，則應如何「處理」，被告庚○○又豈能推諉
          不知，被告庚○○上開圖卸之心實明矣！
    （七）被告庚○○、甲○○、乙○○縱雖於事發時確未至槍擊現場，然被告黃錦
          科、甲○○二人業已自承：確與被告丁○○、戊○○二人同車到苗栗縣頭
          份鎮案發現場附近始先行離開等語，被告戊○○並自承：伊陪同被告林政
          忠下車後，由被告丁○○搭計程車接伊往案發現場，由伊在車上等候等語
          。且被告庚○○、乙○○、戊○○及甲○○四人，於警詢、偵查、及本院
          審理中均坦承由被告庚○○帶同被告丁○○、戊○○及甲○○南下苗栗縣
          頭份鎮係為了「處理」被告庚○○遭蔡茂松（綽號蔡包）詐賭集團間之賭
          債糾紛。綜上，若非被告乙○○、庚○○、戊○○、甲○○、丁○○等人
          事先謀議處理債務之由被告庚○○指認地點、關係人物，由被告丁○○開
          槍，再由被告戊○○接應之處理債務模式，則又何需被告庚○○、甲○○
          陪同南下？況被告丁○○係經被告乙○○於八十八年三月三十一日凌晨在
          加州夜總會介紹，而出面處理被告庚○○與蔡茂松之賭債，並係由被告乙○○提及事後有酬勞可得，事後處理完畢後被告五人亦均至加州夜總會會
        　合等情，亦迭據被告乙○○、庚○○、戊○○等人在警、偵訊時均供承在
          卷，則被告乙○○豈有對上開「處理」方式推諉不知情之理！
    （八）被告乙○○、丁○○、戊○○及甲○○等人係日常為他人處理債務糾紛之
          人，隨時有可能遭對方暴力反擊而危及其等之生命安全，自應對所「處理
          」之事件的情節大致上有所了解並且於事前均以分工完備，揆之經驗法則
          ，豈會有如被告戊○○所言其已喝得醉茫茫什麼事情都不知道，及被告丁
          銘宏所述只坐在車上什麼都不知道均不加聞問之理。
    （九）又查：
    　　　本案係被告庚○○、丁○○、戊○○及甲○○等四人同時南下「處理」
          ，且被告庚○○係事主亦非道上兄弟，被告庚○○處理債務後，尚有回程
          傭金給付問題，是故尚須指派被告甲○○保護並控管，而由對方蔡茂松等
          人係當地角頭老大，人數有可能眾多並且可能會暴力相向，若是要談判遭
          詐賭之糾紛，自不可能僅由被告丁○○一人前往。
        　被告間均明知被告丁○○有攜槍：
          被告丁○○會持有槍彈並非特為此次所準備，而係平日即持有槍彈之情，
          已如前述，而證人徐銘文證述其目擊被告丁○○開完槍後將槍枝放在腰際
          等詞明確（參見相卷四三、四四頁）；而被告戊○○於警詢及本院審理中
          亦均供述：被告丁○○回來計程車時有看到其將手槍放在腰際等語明確（
          參見本院八十八年十月十二日訊問筆錄）；而被告甲○○亦證述被告林政
          忠並無攜帶任何包包等足以裝置手槍之物品，及被告丁○○係著襯衫等情
          （參見本院九十三年九月二十一日審判筆錄），益顯見被告丁○○係將手
          槍放置在腰際而南下，則被告戊○○既然能夠在被告丁○○開完槍返回計
          程車時看到被告丁○○有將槍枝放置在腰際，被告庚○○、戊○○、丁銘
          宏等人當無在之前反而會不知、或視而不見丁○○有攜槍之理。
        　除被告庚○○外，其他被告均係台北人，其等對苗栗頭份鎮並無任何地
          緣關係，且其他被告亦均不認識蔡茂松等人，是故被告庚○○係負責聯絡
          並指明地點及確認對方有在案發地點，而此亦據被告庚○○於警詢中供述
          屬實，亦據被告甲○○於警詢中供陳明確（參見偵卷第七十七頁）。從而
          ，本件係由被告丁○○及戊○○下車並搭乘計程車前往，以避免被告黃錦
          科所駕駛之車輛被登記車號而循線遭查獲；並由被告甲○○保護被告黃錦
          科（參見偵卷第七十八頁），因其為事主且非為黑道份子，以避免遭對方
          發覺時被追擊而無人幫忙，且亦有事後傭金給付問題，已如前述。綜上可
          知，本件南下處理之被告四人，從南下確定對方所在之位置，再由被告林
          政忠下車找計程車，避免車號之被記載，再由被告戊○○下車與丁○○共
          同前往案發地點，並由被告甲○○保護被告庚○○先行離去，另約定在北
          二高交流道再碰面及於晚上在加州夜總會聚集這樣子的細部分工計畫，均
          須詳加謀議才不會臨時出錯，若如被告等人供述在車上並沒有討論，被告
          五人怎麼可能會在事前於加州夜總會沒有經過謀議，而得默契好到可以不
          用言語即可如此完美的執行此次序細膩之分工，亦明計劃，顯與常情不合
          。
        　被告丁○○執行處理債務之開槍，惟亦懼對方人數可能眾多，且對方亦
          有暴力討債之情形，被告丁○○等人復與苗栗縣頭份地區無何地緣或黑道
          之背景關係，被告丁○○等人均足以預見可能會有人追出而危害到他們的
          安全，且案發地點亦非被告丁○○及戊○○所熟悉之地形，故被告戊○○
          坐在計程車上之功能乃在確保計程車不會跑掉，以及若需要「解救」或「
          支援」被告丁○○，亦屬情理之常。
        　事後被告戊○○尚找被告乙○○要求酬金及被告乙○○有找被告庚○○
          支付所謂的「跑路費」等情，亦足証被告乙○○在本件所扮演的角色確如
          被告戊○○所供述之本件係被告乙○○所策動（參見偵卷第八十三頁）之
          詞應屬可信。
    綜上所述，本案被告庚○○等四人南下「處理」至本案發生槍擊導致被害人死亡
    ，及事後被告五人再碰面並要求傭金及跑路費等情觀之，均足以說明被告乙○○
    、庚○○、戊○○、甲○○、丁○○五人間確有犯意聯絡及行為分擔。即本件被
    告五人確係事前計畫由被告丁○○持槍朝蔡茂松等人所在店家內射擊，被告五人
    應認識到槍彈容易致人死亡，且開槍內之店家人員眾多等情，其等顯均有對於不
    特人殺人之不確定故意之犯意聯絡及行為分擔。
　　（九）至於本件測謊均係針對被告庚○○是否有僱用乙○○、丁○○、戊○○及
  　　　　甲○○等人作為殺手來開槍殺人來測試，而本件被告間只有共謀朝咖啡店
    　　　內人員開槍之不確定故意之犯意聯絡，已如前述，其等間雖有不確定之殺
          人犯意，但並無特別針對特定人殺害之犯意聯絡，故本件二次之測謊結果
          即無任何參考之價值，亦無法作為對被告有利之認定，併此說明。
    （十）至被告庚○○於審判中辯稱不知被告丁○○攜帶槍枝，係有另外一台車跟
          他們南下，故被告丁○○之槍彈係由另外一台車之人所提供云云。然查：
  　　　　本件之目擊證人徐銘文證述係一人開槍並從容坐上計程車而車上除司機外
    　　　另有一男子等語明確；而證人徐銘文亦證述本件只有被告丁○○下車及被
      　　告戊○○在車上等候等語明確；另被告乙○○、戊○○及甲○○亦均供述
        　僅有一台車共四人南下等語明確，則何來有另一台車？況被告庚○○於八
          十八年四月十日為警查獲後亦僅供述係四人南下頭份，並無供述尚有其他
          接應車輛，及本案被告丁○○僅有一支制式手槍，被告丁○○將之放在身
      　　上即可，實在沒有道理會有另外一台車跟隨南下卻僅是為了提供槍枝之理
        　。是被告庚○○辯稱尚有另外一台車云云，顯係為了掩飾其知悉被告林政
          忠攜槍及其等共謀開槍射擊之辯解之詞，亦不足以採信。
    （）而扣案槍械經送內政部警政署刑事警察局鑑驗結果，認係德國HECKLER&KO
        　CH GMBH製USP COMPACT型口徑9MM半自動手槍，槍號為27─001158，槍管
          內具陸條右旋來復線，機械性能良好，認具殺傷力。另子彈五顆，一顆係
        　G.F.L9MMLUGER四顆係A.C.P9MM96，均係制式口徑九MM半自動手槍子彈，
      　　認均具殺傷力。又該槍枝試射子彈三顆彈頭、殼經與苗栗縣警察局八十八
          年四月一日苗警驗字第十六號刑事案件證物採驗紀錄表送鑑謝文振被槍擊
          案彈頭一顆、彈殼三顆比對結果，其彈頭一顆來復線紋痕及彈殼三顆之彈
          底紋痕特徵均與試射彈、殼相吻合，認均係由該槍枝所擊發等情，均據有
          該局八十八年四月二十三日刑鑑字第三七八五三號函在卷足憑，此外另有
          上揭計程車後座所採得之被告戊○○指紋鑑定書可資佐證。並有卷附相驗
          紀錄、死亡證明書、苗栗縣警察局八十八年四月一日苗警驗字第一六號刑
          事案件證物採驗紀錄表、萬華分局取槍報案資料、現場照片、本案相驗卷
          （影卷）等附卷暨證人姚麗華、己○○、姚武成之證述足稽。
四、綜上所述，被告庚○○、戊○○、乙○○、甲○○四人與被告丁○○確有持槍對
    米堤咖啡館內不特定人射擊，以此方式來處理賭債糾紛，其間有犯意之聯絡與行
    為之分擔，且其等四人就持槍向「米堤咖啡館」公共場所射擊，當易發生死亡事
    實亦明顯為有其認識，且發生均不違其等本意。是被告四人所辯顯係卸責之詞，
    不足採信，本件事證已臻明確，被告乙○○、庚○○、戊○○、甲○○四人殺人
    及違反槍砲彈藥刀械管制條例罪行，均堪認定。
五、核被告庚○○、乙○○、甲○○及戊○○所為，係共犯刑法第二百七十一條第一
    項之殺人罪及槍砲彈藥刀械管制條例第七條第四項、同法第十二條第四項之持有
    槍械及子彈罪。被告四人與被告丁○○間，有犯意聯絡與行為分擔，均為共同正
    犯。又被告丁○○等五人以一行為致被害人謝文振、張曉倩於死，屬想像競合犯
    ，應論以殺人一罪。又被告四人所為殺人罪與違反槍砲彈藥刀械管制條例罪間，
    有方法結果之牽連關係，為牽連犯，應從一重之殺人罪處斷。其中被告戊○○有
    事實欄所載論罪科刑執行情形，此有台灣高等法院被告全國前案紀錄表在卷可稽
    ，其受有期徒刑執行完畢後，五年以內再犯本件有期徒刑以上之罪，為累犯，應
    依刑法第四十七條規定加重其刑。爰審酌被告庚○○僅因賭債竟尋暴力處理、被
    告戊○○已有前科犯行、被告甲○○參與本案之程度、本案造成二條無辜性命之
    喪失、被害人張曉倩更僅係「米堤咖啡館」之消費者，竟因被告間之細故而命喪
    黃泉，被告乙○○、庚○○、戊○○、甲○○四人犯後均無悔意，並均未與被害
    人家屬達成和解，本案執行開槍者為被告丁○○及參酌公訴人之求刑等一切情狀
    ，分別量處如主文所示之刑。扣案之德製口徑九ｍｍ半自動手槍乙支（槍枝編號
    0000000000含彈匣一個）、九ｍｍ製式子彈二顆（原扣案五顆，其中
    三顆業經試射，剩餘二顆），為共同被告所有供其犯罪所用之物，應依刑法第三
    十八條第一項第二款宣告沒收。
據上論斷，應依刑事訴訟法第二百九十九條第一項前段，槍砲彈藥刀械管制條例第七
條第四項、第十二條第四項，刑法第十一條前段、第二十八條、第二百七十一條第一
項、第五十五條、第三十八條第一項第二款、第四十七條，判決如主文。
本案經檢察官洪清秀到庭執行職務。
中　　　華　　　民　　　國　　九十三　　年　　　九　　　月　　二十九　　日
                                臺灣苗栗地方法院刑事第一庭
                                    審判長法官  郭  千  黛
                                    法　    官  柳　章　峰
                                    法　　  官  姚　銘　鴻
右正本證明與原本無異。
如不服本判決，應於判決送達後十日內向本院提出上訴狀（應抄附繕本）。告訴人或
被害人如對於本判決不服者，應具備理由請求檢察官上訴，其上訴期間之計算係以檢
察官收受判決正本之日期為準。
                                    書  記  官  劉  秋  雯
中　　　華　　　民　　　國　　九十三　　年　　　九　　　月　　二十九　　日
附錄本判決論罪科刑法條：
槍砲彈藥刀械管制條例第七條第四項：
未經許可，持有、寄藏或意圖販賣而陳列第一項所列槍砲、彈藥者，處五年以上有期
徒刑，併科新台幣一千萬元以下罰金。
槍砲彈藥刀械管制條例第十二條第四項：
未經許可，持有、寄藏或意圖販賣而陳列子彈者，處五年以下有期徒刑，併科新台幣
三百萬元以下罰金。
中華民國刑法第二百七十一條第一項：
殺人者，處死刑、無期徒刑或十年以上有期徒刑。前項之未遂犯罰之。
